【裁判字號】    97,易,4609
【裁判日期】    971231
【裁判案由】    竊盜
【裁判全文】
臺灣臺中地方法院刑事判決              97年度易字第4609號
公  訴  人  臺灣臺中地方法院檢察署檢察官
被      告  乙○○ (冒名陳汝.
                    現於臺灣南投監獄南投分監執行中
上列被告因竊盜案件，經檢察官提起公訴（97年度偵字第23964號）
，本院判決如下：
    主    文
乙○○犯攜帶兇器踰越安全設備竊盜罪，累犯，處有期徒刑壹年
陸月。扣案一字起子、尖嘴鉗、管鉗扳手各壹支，均沒收
    犯罪事實及理由
一、乙○○前於民國八十年間因竊盜案件，經臺灣高等法院以八
    十一年度上訴字第二五八號判決判處有期徒刑三年確定，於
    八十四年五月二十五日入監執行，於八十五年二月十七日縮
    短刑期假釋出監（以下簡稱為「第一次假釋」）。於第一次
    假釋期間之八十五年間另因違反槍砲彈藥刀械管制條例、麻
    醉藥品管理條例及藥事法等案件，經同一法院以八十六年度
    上訴字第七九六號判決分別判處有期徒刑一年、八月、五月
    確定；另於同年間因竊盜案件，經臺灣臺中地方法院判決判
    處有期徒刑七月確定；復於同年間因偽造文書案件，經臺灣
    臺中地方法院以八十六年度易字第六九二○號判決判處有期
    徒刑七月確定；八十五年間所犯之上開五案件，經臺灣臺中
    地方法院以八十九年度聲字第七二九號裁定合併定其應執行
    有期徒刑二年八月確定。其又於八十六年間因違反藥事法，
    經臺灣高等法院花蓮分院以八十八年度上訴字第二○號判決
    判處有期徒刑四月確定；再於八十八年間因偽造文書案件，
    經臺灣臺東地方法院以八十八年度訴字第一五九號判決判處
    有期徒刑六月，上開末二案件，經臺灣臺東地方法院以八十
    九年度聲字第一四三號裁定合併定其應執行有期徒刑八月確
    定；而第一次假釋亦遭撤銷，上開數罪經與殘刑一年六月又
    一日接續執行，於八十九年九月四日縮刑期滿假釋出監（以
    下簡稱為「第二次假釋」）。詎其於第二次假釋期間之八十
    九年間因竊盜案件，經臺灣臺北地方法院以八十九年度易字
    第二五四二號判決判處有期徒刑一年六月，嗣經上訴，由臺
    灣高等法院以九十年度上易字第一二九六號判決駁回上訴而
    確定；其再於九十年間因竊盜案件，經臺灣高等法院花蓮分
    院以九十一年度上訴字第三八號判決判處有期徒刑一年六月
    確定；另於九十一年間因違反毒品危害防制條例之施用第二
    級毒品案件，經臺灣臺東地方法院以九十一年度東簡字第二
    七○號判決判處有期徒刑四月確定；上開末三案件，經臺灣
    臺東地方法院以九十二年度聲字第五七二號裁定合併定其應
    執行有期徒刑三年確定，而第二次假釋復遭撤銷，上開末三
    案件經與殘刑一年十一月又十日接續執行，甫於九十六年七
    月十六日縮刑期滿執行完畢。
二、乙○○意圖為自己不法之所有，於民國九十七年十月二日上
    午十時許，持其所有客觀上足供作兇器使用之一字起子、尖
    嘴鉗、管鉗扳手各一支，破壞甲○○位在臺中縣太平市○○
    ○○街二十六號住處之後門門鎖 (毀損部分未據告訴)，惟
    因後門仍無法開啟，遂再拿取樓梯，以樓梯攀爬至該住處二
    樓窗戶後，攀越窗戶進入上址 (侵入住宅未據告訴)，徒手
    竊取甲○○所有之霹靂腰包一個、棉質手套一個，得手後藏
    放於身上，適為甲○○返家撞見後報警處理，乙○○見狀逃
    逸，為警於同日上午十一時十分，在臺中縣太平市○○路八
    十八巷口查獲，並當場扣得一字起子、尖嘴鉗、管鉗扳手各
    一支。
三、本案檢察官、被告乙○○並未就卷內證據資料之證據能力有
    所爭執，且迄於言詞辯論終結前，均未主張有刑事訴訟法第
    一百五十九條第一項不得為證據之情形，是應認已同意卷內
    證據均得作為證據，且經本院審酌後，認無不適當之情形，
    應認本案調查之卷內證據均有證據能力，合先敘明。
四、按刑事訴訟法第二百六十六條規定起訴之效力不及於檢察官
    所指被告以外之人，即所謂起訴對人之效力。而同法第二百
    六十四條第二項第一款規定起訴書應記載被告之姓名、性別
    等資料或其他足資辨別之特徵，係為確定刑罰權對象之用，
    其起訴之對象為被告其「人」，而非僅在其「姓名」，故如
    某甲冒用某乙之名於偵查中應訊，其特定之人應為某甲，並
    非被冒名之某乙，檢察官係對某甲實施偵查，並對之提起公
    訴，雖誤以乙名起訴，僅姓名錯誤，其起訴所指被告之人（
    即應接受審判之人）應為某甲而非某乙，法院於審理時，若
    已查明係冒用乙之名義犯罪，即應以甲為其審判對象，僅逕
    將判決書當事人欄之姓名更正為甲，並註明其係冒用某乙姓
    名，方稱適法（最高法院九十一年臺上字第二二二一號判決
    參照）。被告乙○○於警詢、偵查中冒用陳汝民名義應訊等
    情，業據被告乙○○於本院審理時坦承不諱，並有台中縣警
    察局中縣太警偵字第○九七○○四五七七七號函及內政部警
    政署刑事警察局九十七年十二月三日刑紋字第○九七○一八
    五七三三函在卷可稽，又觀諸本案被告遭查獲時所攝得嫌犯
    照片，亦核與被告相符，足見被告於警詢、偵查中冒用陳汝
    民名義應訊甚明，揆諸前開判決意旨，本院自得以被告為其
    審判對象，並將判決書當事人欄之姓名更正為乙○○，註明
    其係冒用陳汝民姓名，合先敘明。
五、前揭犯罪事實，業據被告坦承不諱，核與證人甲○○於警詢
    證述情節相符，並有現場測繪圖一紙、照片六張、贓物認領
    保管單一紙在卷可佐，且有一字起子、尖嘴鉗、管鉗扳手各
    一支扣案足憑，足認被告之自白與事實相符，其犯行堪予認
    定。
六、按所謂兇器，其種類並無限制，凡客觀上對於人之生命、身
    體、安全構成威脅，具有危險性之兇器均屬之，且祇須行竊
    時攜帶此種具有危險性之兇器為已足，並不以攜帶之初有行
    兇之意圖為必要。查被告所攜持以行竊之一字起子、尖嘴鉗
    、管鉗扳手各一支，均係金屬材質，質地甚堅，均足對人之
    生命、身體、安全構成威脅，堪認客觀上具危險性。是核被
    告所為，係犯刑法第三百二十一條第一項第二款、第三款之
    攜帶兇器踰越安全設備竊盜罪。被告有如犯罪事實欄所載之
    前案執行情形，此有台灣高等法院被告全國前案紀錄表一份
    在卷可稽，其受有期徒刑之執行完畢後，五年內故意再犯本
    案有期徒刑以上之罪，為累犯，應依刑法第四十七條第一項
    規定加重其刑。爰審酌被告犯後於本院坦承犯行，所竊取之
    物價值非高，且業由被害人領回，惟其素行不佳，有多項前
    揭竊盜等前案紀錄，而國家刑罰之實施，固欲輔導、矯治行
    為人，惟亦有其制裁、威嚇行為人之目的，被告有多項前科
    ，經多次實際入監執行，仍再為本案犯行，被告本次自應以
    較長之刑期矯治，併以保護良善，且苟對被告處以輕度之刑
    ，亦無足嚇阻被告再犯，爰綜合上情量處如主文所示之刑。
    扣案一字起子、尖嘴鉗、管鉗扳手各一支，係被告所有供犯
    犯罪所用之物，爰依沒宣告沒收。
據上論斷，應依刑事訴訟法第二百九十九條第一項前段，刑法第
第三百二十一條第一項第二款、第三款、第四十七條第一項、第
三十八條第一項第二款，判決如主文。
中    華    民    國    97    年    12    月    31  日
                  臺灣臺中地方法院刑事第十七庭
                            法  官  郭書豪
以上正本證明與原本無異。
如不服本判決，應於收受送達後10日內向本院提出上訴書狀（應
敘述具體理由並附繕本）。
上訴書如未敘述理由，應於上訴期間屆滿後20日內補提理由書於
本院。
中    華    民    國    97    年    12    月    31  日
                            書記官  陳美虹
附錄論罪科刑法條
中華民國刑法第321條
（加重竊盜罪）
犯竊盜罪而有左列情形之一者，處 6 月以上、 5 年以下有期徒
刑：
一  於夜間侵入住宅或有人居住之建築物、船艦或隱匿其內而犯
之者。
二  毀越門扇、牆垣或其他安全設備而犯之者。
三  攜帶兇器而犯之者。
四  結夥三人以上而犯之者。
五  乘火災、水災或其他災害之際而犯之者。
六  在車站或埠頭而犯之者。
前項之未遂犯罰之。


司法院資訊處製作；財團法人民間司法改革基金會備份。
